臺灣板橋地方法院民事判決　　　　　　 93年度重訴字第252號
原　　　告　甲○○
訴訟代理人　連耀霖律師
被　　　告　丁○
　　　　　　己○○
　　　　　　丙○○
　　　　　　庚○○
　　　　　　戊○○
共　　　同
訴訟代理人　蘇千祿律師
複 代 理人　乙○○
上列當事人間請求損害賠償等事件，經本院於民國94年1 月25日
言詞辯論終結，判決如下：
    主  文
被告應連帶給付原告新台幣貳仟捌佰肆拾陸萬捌仟陸佰零參元及
自民國九十三年九月十日起至清償日止，按年息百分之五計算之
利息。
原告其餘之訴駁回。
訴訟費用由被告連帶負擔十分之九，餘由原告負擔。
本判決第一項於原告以新台幣玖佰肆拾玖萬元為被告供擔保後，
得假執行。但被告如於執行標的物拍定、變賣或物之交付前，以
新台幣貳仟捌佰肆拾陸萬捌仟陸佰零參元為原告預供擔保，或將
前開金額提存後，得免為假執行。
原告其餘假執行之聲請駁回。
    事實及理由
一、程序方面：關於原告請求被告連帶清償借款新台幣（下同）
    2,630,000 元及自79年8 月30日起至清償日止，按月連帶給
    付原告26,300元部分（即原告訴之聲明第2 項請求），被告
    抗辯此部份請求與本院92年度重訴字第613 號被告等與原告
    甲○○、訴外人蔡楷得、蔡墩、廖麗雪間之塗銷抵押權登記
    等事件（下稱前案，於93年9 月9 日判決，現上訴臺灣高等
    法院），為同一事件等語。惟查，前案係由本件被告起訴對
    本件原告訴請確認原告於系爭土地所設定之抵押債權不存在
    ，並依民法第767 條規定訴請塗銷原告之抵押權，與本件乃
    原告係基於借款返還請求權訴請被告連帶返還借款，訴訟標
    的顯然不同，自非同一事件，被告該辯解，並非足採，合先
    敘明。
二、原告主張：
  (一)被告之被繼承人蔡日與訴外人蔡星、蔡墩、蔡楷得、蔡金土
    等人，於民國（下同）42年間合資購買重測前台北縣新莊市
    ○○段頭前小段第616-7 地號土地（下稱系爭土地），面積
    5759平方公尺，所有權全部。各人依其出資額，認購之持分
    分別為：蔡日、蔡星、蔡墩各四分之一，蔡楷得、蔡金土各
    八分之一。78年10月5 日，蔡日等5 人書立土地合購契約書
    （下稱系爭合購契約），將購地當時之約定立下字據，記載
    ：系爭土地所有權暫以蔡日名義登記，如將來法令許可，其
    他立契約書人可要求依其認購權利範圍登記。現登記人未經
    立契約書人等同意，不得將土地設定他項權利或作任何處分
    。本契約書及於立契約書人之繼承人、受贈人、讓與人（按
    應為受讓人之筆誤）等約定。嗣於79年4 月10日合資購地人
    之一訴外人蔡星將其上開合資購地四分之一之權利，以新台
    幣（下同）15,000,000元讓與原告，有關上述合購土地契約
    蔡星之權利義務，由原告概括承受，並經蔡日同意，由蔡墩
    、蔡清傳見證，此有權利讓渡契約書（下稱系爭權利讓渡書
    ）可證。
  (二)系爭土地因陸續逕為分割，共計分割為同段同小段616-7 、
    616-38、616-39、616-40、616-41、616-42（第616-40、61
    6-41、616-42地號土地，現地號分別為新莊市○○段第92、
    129 、101 地號）、616-274 、616-275 、616-279 地號計
    9 筆土地，且全部均已變更為非農地，原告本得依合購土地
    契約書之約定，請求被告將系爭土地應有部分四分之一移轉
    登記。惟因蔡日生前違反系爭合購契約約定，擅於83年1 月
    13日將系爭土地設定抵押權予他人，因未清償債權，其中第
    616-7 、616-274 、616-275 、616-279 地號4 筆土地，遭
    債權人即訴外人廖麗雪於93年4 月21日、93年5 月20日向法
    院聲請為查封登記，原告移轉登記請求權，因可歸責於被告
    事由，致給付不能，原告自得依民法第226 條第1 項規定，
    請求第616-7 、616-274 、616-275 、616-279 地號4 筆土
    地應有部分四分之一價值之損害賠償。依第616-7 、616-27
    4 、616-275 、616-279 地號4 筆土地現公告現值四分之一
    計算，共計28,468,603元，爰以之為損害賠償之數額，爰基
    於系爭合購契約書、系爭權利讓渡書及繼承之法律關係，請
    求如訴之聲明第1 項所示。
  (三)另被告之被繼承人蔡日於72年5 月9 日，向原告借得3,000,
    000 元，蔡日並提供其所有系爭土地設定第一順位普通抵押
    權予原告，約定利息按每10,000元每月100 元計算，清償期
    為76年5 月8 日。借款後，蔡日並未給付利息，迨至79年8
    月29日方匯款3,000,000 元予原告。按債務人提出之給付，
    應先抵充費用，次充利息，次充原本，民法第323 條定有明
    文。自72年5 月9 日借款日起算至79年8 月29日匯款日止，
    共計7 年3 月又20日，按上述約定利率計算，3,000,000 元
    每月利息為30,000元，利息共計2,630,000 元。蔡日所匯
    3,000,000 元，自應先充利息2,630,000 元，其餘370,000
    元再充本金。因此蔡日尚欠原告2,630,000 元，及自79年8
    月30日起，按每10,000元每月100 元之利息，尚未清償。被
    告為蔡日之繼承人，就蔡日之債務，負連帶清償責任，爰請
    求被告連帶清償2,630,000 元及自79年8 月30日起至清償日
    止，按月連帶給付原告利息26,300元，請求如訴之聲明第2
    項所示等語。
  (四)聲明：被告應連帶給付原告28,468,603元，及自93年9 月
    10日起至清償日止，按年息百分之五計算之利息。被告應
    連帶給付原告2,630,000 元，及自79年8 月30日起至清償日
    止，按月連帶給付原告26,300元之利息。願供擔保請准宣
    告假執行。
二、被告則以：
  (一)原告於前案塗銷抵押權登記等事件中，關於原告與訴外人蔡
    楷得、蔡墩之抵押債權10,000,000元部分，原告於前案中雖
    提出載有「茲向甲○○（原告）、蔡楷得、蔡墩借到新台幣
    一千萬元整」字樣之借據，惟訴外人蔡楷得及蔡墩則均表示
    甲○○（本件原告）實際上未交付伊等借款，另證人蔡星於
    前案亦到庭證稱甲○○（本件原告）並無交付借款事實，原
    告於前案亦自認上開10,000,000元借款債權不存在，足證本
    件借據與前案之借據內容記載方式完全相同，但卻無交付借
    款之事實存在，因此原告於本件仍應就已交付15,000,000元
    予訴外人蔡星之事實負舉證責任。原告未提出已支付讓與金
    15,000,000 元 之證明前，系爭權利讓渡書即有同時抗辯權
    及契約效力有無之問題，原告不得向被告為任何請求。
  (二)原告代理人受訴外人廖麗雪委任辦理系爭土地之假扣押，又
    受原告委任以訴外人廖麗雪假扣押為請求損害賠償之原因，
    顯有利益相反及惡意請求之嫌。
  (三)系爭合購契約書第7 條有未分割前不得讓與之約定，原告以
    此契約作為權利讓渡契約書之內容，即應受此未分割不得讓
    與特約之限制。蔡星並未依特約及指定分割方法辦理分割，
    即不得為讓與權利，原告即非善意受讓之權利讓受人，因此
    本事件原告違反未分割不得讓與特約而為請求損害賠償，為
    無理由。
  (四)原告既主張系爭土地為共有狀態，而共有人之一將其共有持
    分出售或讓與他人時，其他共有人依法有優先購買權，原告
    未先為合法共有人優先購買權之通知，應無本事件損害賠償
    之請求。
  (五)依土地登記謄本所示，系爭土地地目仍為田，故系爭合購契
    約書第1 條約定「如將來法令許可，其他立契約書人可要求
    依其認購權利範圍登記」之條件，尚未成就，原告不得請求
    移轉登記，則其主張民法226 條第1 項損害賠償為無理由。
  (六)系爭合購契約書第3 條約定共有人對於權利與義務均依認購
    持分額分擔之，原告始終無法提出系爭土地之稅捐等負擔之
    證明，即原告至今皆無依其認購持分而分擔稅捐等費用，因
    此原告權利讓與顯然不生效力等語。
  (七)關於系爭借款部分，業經鈞院前案認定系爭借款已清償，且
    無利息之約定，援引前案判決理由作為答辯理由，因此原告
    請求返還借款及利息，為無理由。
  (八)原告承認除已收受3,000,000 元電匯金外，亦承認收到被告
    所提出之85年11月20日4,000,000 元電匯金，惟辯稱該4,00
    0,000 元係清償另筆82年12月30日之4,457,000 元之借款（
    下稱另筆4,457,000 元借款），顯有疑問，蓋借4,457,000
    元卻只還4,000,000 元，顯見並無利息之約定；其次，該筆
    4,457,000 元借款竟無任何借據及其他單據證明，顯見該筆
    借款應為訴外人廖麗雪所電匯之借款，並非原告所出借；再
    者，訴外人廖麗雪設定抵押原因時間即為82年12月29日，足
    證該筆款項應為訴外人廖麗雪借款電匯金，而蔡日電匯4,00
    0,000 元即為返還訴外人廖麗雪之借款。
  (九)答辯聲明：駁回原告之訴。
三、兩造不爭執事項：
  (一)被告之被繼承人蔡日於92年1 月24日死亡，被告為其繼承人
    ，有繼承系統表及
    、蔡楷得、蔡金土等人，於42年間合資購買重測前台北縣新
    莊市○○段頭前小段616-7 地號之系爭土地，各人依其出資
    額，認購之持分分別為：蔡日、蔡星、蔡墩各四分之一，蔡
    楷得、蔡金土各八分之一。78年10月5 日，蔡日等5 人書立
    系爭合購契約，將購地當時之約定立下字據，記載：系爭土
    地所有權暫以蔡日名義登記，如將來法令許可，其他立契約
    書人可要求依其認購權利範圍登記。現登記人未經立契約書
    人等同意，不得將土地設定他項權利或作任何處分。本契約
    書及於立契約書人之繼承人、受贈人、讓與人（按應為受讓
    人之筆誤）等約定。嗣於79年4 月10日合資購地人之一蔡星
    將合資購地四分之一之權利，以15,000,000元讓與原告，有
    關上述合購土地契約蔡星之權利義務，由原告概括承受，並
    經蔡日同意，由蔡墩、蔡清傳見證。
  (二)被告所有、自蔡日處繼承而得之系爭土地上，於72年5 月
    11日設定有以原告為抵押權人、債務人為蔡日、債權額3,00
    0,000 元之第一順位普通抵押權，及設定日期72年5 月11
    日、抵押權人為原告、蔡楷得、蔡墩，債務人為蔡星之債權
    額10,000,000元之第二順位普通抵押權，暨設定日期83年
    1 月13日、抵押權人為廖麗雪之本金10,800,000元之第三順
    位最高限額抵押權。
  (三)系爭土地嗣因陸續逕為分割，除現地號為616-7 地號土地外
    ，另增加同段同小段第616-38、616-39、616-40、616-41、
    616- 42 、616-274 、616-275 、616-279 地號土地。其中
    ：第616-38、616-39地號兩筆土地已於72年12月26日被徵
    收；第616-40、616-42地號兩筆土地（該兩筆土地現地號
    分別為新莊市○○段第92、101 地號）之土地使用分區於61
    年1 月間變更為住宅區、第616-41地號土地（該筆土地現為
    新莊市○○段第129 地號，已於90年9 月14日以贈與為原因
    移轉登記予台北縣新莊市公所）亦於同時變更為道路用地；
    第616-7 、616-274 、616-275 、616-279 地號四筆土地
    之土地使用分區，則於91年1 月21日分別變更為商業區○道
    路用地、第二種住宅區○道路用地。
  (四)被告之被繼承人蔡日於72年5 月9 日，向原告借得3,000,00
    0 元，蔡日並提供其所有系爭土地設定上開第一順位普通抵
    押權予原告。蔡日於79年8 月29日以匯款方式還款3,000,00
    0 元予原告。
四、被告之被繼承人蔡日與訴外人蔡星、蔡墩、蔡楷得、蔡金土
    等人，於42年間合資購買系爭土地，各人依其出資額，認購
    之持分分別為：蔡日、蔡星、蔡墩各四分之一，蔡楷得、蔡
    金土各八分之一，並以蔡日名義為登記所有權人。78年10月
    5 日，蔡日等5 人書立系爭合購契約，除記載上開各人之認
    購持分比例如前外，復載明：「立契約書人蔡日等五人於民
    國42年間依耕者有其田條例，以蔡日名義，購置土地（按：
    即系爭土地）其標示填明於後，經當事人協議訂立條款如下
    ，…一本案標示土地所有權暫以蔡日名義登記，如將法令許
    可，其他立契約書人可要求依其認購權利範圍登記，現登記
    人應無條件提供所需證件備齊及用印完妥供其辦理登記產權
    ，…。二現登記人未經立契約書人等同意，不得將土地設定
    他項權利或作任何處分，如經全體立契約書人同意處分時，
    立契約書人於相同條件下享有優先權。三本契約存續期間，
    有關標示物之各項權利與義務，均依認購持分額分擔。四本
    契約書及於立契約書人之繼承人、受贈人、讓與人（按應為
    受讓人之筆誤）。…」字樣，該等事實為兩造所不爭執，並
    有系爭合購契約書影本一件可稽，足見本件乃42年間由蔡日
    、蔡星、蔡墩各出資買賣總價之四分之一，蔡楷得、蔡金土
    各出資買賣總價八分之一，以購買系爭土地，且依系爭合購
    契約書約定該契約存續期間就系爭土地之權利及義務均依認
    購持分額分擔，及將來如法令許可，除蔡日以外之其他立契
    約書人可要求依其認購權利範圍登記之約定可知，蔡日、蔡
    星、蔡墩、蔡楷得、蔡金土係依各人出資比例，各自信託登
    記於蔡日名下。嗣於79年4 月10日合資購地人之一蔡星將其
    合資購地四分之一之權利，以15,000,000元讓與原告，有關
    上述合購土地契約蔡星之權利義務，由原告概括承受（系爭
    權利讓渡書第2 條），並經登記名義人蔡日之簽名蓋印同意
    ，且有蔡墩、蔡清傳見證（見卷附之系爭權利讓渡書），則
    於是日起原告即為系爭合購契約書之當事人之一，得依系爭
    合購契約書行使權利並負擔義務。至於原告是否已確實付款
    予訴外人蔡星，原告與蔡星間之債權債務關係，並不影響原
    告本件請求權之行使，兩者乃分屬二事。且原告已依系爭權
    利讓渡書之約定，給付15,000,000元予蔡星之事實，有原告
    所提出、為被告不爭執真正之系爭權利讓渡書第3 條載明：
    「前項新台幣壹仟伍佰萬元，於簽訂本權利讓渡契約書同時
    ，由乙方付訖無訛，不另立據。」字樣，故被告辯稱原告並
    未依系爭權利讓渡契約書給付15,000,000元予訴外人蔡星，
    原告不得向被告為請求云云，並非足採。且被告所聲請訊問
    證人蔡星以證明原告未支付蔡星15,000,000元乙節，亦無調
    查必要。
五、系爭土地陸續逕為分割成同小段616-7 地號（現地號）、及
    同小段616-38、616-39、616-40、616-41、616-42、616-27
    4 、616-275 、616- 279地號計9 筆土地。其中除第616-38
    、616-39地號兩筆土地早在原告概括承受蔡星於系爭合購契
    約書之權利義務由原告概括承受前之72年12月26日即被徵收
    ，該部分本不在原告受讓之權利範圍內外，所餘第616-40、
    616-42地號兩筆土地（該兩筆土地現地號分別為新莊市○○
    段第92、101 地號）之土地使用分區於61年1 月間變更為住
    宅區、第616-41地號土地（該筆土地現為新莊市○○段第
    129 地號，已於90年9 月14日以贈與為原因移轉登記予台北
    縣新莊市公所）亦於61年1 月間變更為道路用地；第616-7
    、616-274 、616-275 、616-279 地號4 筆土地，則於91年
    1 月21日分別變更土地使用分區○○○區○道路用地、第二
    種住宅區○道路用地，為兩造所不爭執，並有台北縣新莊市
    都市計劃土地使用分區證明書3件、台北縣新莊市公所93年6
    月11日函文影本1 件、土地登記謄本9 份在卷可憑。按89年
    1 月26日修正公布之前土地法第30條及同日修正公布之前農
    業發展條例第30條規定，限制農地不能移轉給無自耕能力之
    人及移轉為共有，89年1 月26日修正公布之土地法及農業發
    展條例，已將有關之限制規定業經刪除，移轉農地不再受自
    耕能力及共有之限制，則系爭合購契約書第1 條所約定之「
    如將來法令許可」之條件業已成就，且信託關係不因委託人
    或受託人死亡而消滅（信託法第8 條第1 項前段），被告為
    蔡日之繼承人，繼受其權利義務，原告復於93年10月14日民
    事準備書(二)狀為終止與被告間信託契約之意思表示，並以該
    書狀繕本之送達作為終止意思表示之送達，被告於93年10月
    19日收受該書狀繕本（見本院93年10月19日及94年1 月25日
    言詞辯論筆錄），則兩造間信託關係於93年10月19日合法終
    止，原告得依系爭合購契約書第1 條約定，依受讓之認購權
    利範圍（即四分之一）請求被告辦理移轉登記。被告辯稱第
    616-7 、616-274 、616-275 、616-279 地號4 筆土地地目
    仍為田，仍不得移轉登記予原告，系爭合購契約書第1 條所
    約定之條件尚未成就云云，並非足採。
六、至於系爭合購契約書第7 條雖約定：「各立契約書人如個人
    要將自己所有持分讓與他人時，應從標示物東方界線算起分
    割所有持分讓與，且每肆分之壹持分面積約肆佰台坪左右。
    」，則係指各立契約書人將來如欲讓與土地持分與他人時，
    應從土地東方界線算起，按持分辦理土地分割後讓與，而原
    告係受讓蔡星基於合購土地之權利，繼受蔡星土地合購人之
    地位，尚非受讓蔡星之土地持分，應不受分割土地讓與約定
    之限制。更何況合購之土地登記在蔡日名下，尚非各合購人
    分別共有，自無分割之問題。故被告辯稱讓與人蔡星並未依
    特約及指定分割方法辦理分割，即不得為讓與權利等語，自
    無足取。另系爭合購契約書第2 條約定：「現登記人（即蔡
    日）未經立契約書人等同意，不得將標示物設定他項權利或
    作任何處分。『如經全體立契約書人同意處分時』，立契約
    書人於相同條件下享有優先權。」，可見該條係針對系爭土
    地之全部經全體立契約書人同意予以處分時，約定立契約書
    人有優先權之情形而言，並非係指各合購人將各自之系爭合
    購契約書之權利義務予以移轉時，其他立契約書人有優先權
    。更何況包括原告在內之各合購人在未按其出資比例移轉登
    記於自己名義前，尚非系爭土地共有人，故被告辯稱其他共
    有人依法有優先購買權，原告未先為合法共有人優先購買權
    之通知，應無本事件損害賠償之請求云云，亦非有理。
七、按給付無確定期限者，債務人於債權人得請求給付時，經其
    催告而未為給付，自受催告時起，負遲延責任。其經債權人
    起訴而送達訴狀，或依督促程序送達支付命令，或為其他相
    類之行為者，與催告有同一之效力。民法第229 條第1 、2
    項定有明文。次按民法第226 條第1 項所謂給付不能，係指
    依社會觀念，其給付已屬不能者而言；此債務人是否給付不
    能，以事實審法院最後言詞辯論終結時為準，如事實審法院
    最後言詞辯論終結時，債務人處於給付不能之狀態，不問其
    為永久不能抑一時不能，皆當然發生給付不能之效果；縱其
    不能之情形，將來或可除去，仍難謂非給付不能，亦無從變
    更此已發生之法定效果（最高法院89台上45號裁判意旨參照
    ）。本件經查：(1)就原告所受讓權利範圍之第616-40、616-
    42地號兩筆土地（現地號分別為新莊市○○段第92、101 地
    號），現登記所有權人仍為被告之被繼承人蔡日，且其上並
    無設立任何抵押權，亦未遭法院查封限制移轉，此有土地登
    記謄本2 件可按，並非給付不能之情形，僅係被告給付遲延
    中。(2)第616-41地號土地（現地號為新莊市○○段第129 地
    號）則，已於90年9 月14日以「贈與」為原因移轉登記予台
    北縣新莊市公所，被告已屬給付不能。(3)另現地號為第616-
    7 、616-274 、616-275 、616-27 9地號4 筆土地，於本院
    94年1 月25日言詞辯論終結時，既仍遭被告之債權人即訴外
    人廖麗雪查封限制登記，有土地登記謄本足稽，並經本院調
    取本院92年度執字第14268 號民事執行案卷查閱屬實，揆諸
    前揭說明，原告主張被告就616-7 、616-274 、616-275 、
    616-279 地號4 筆土地，為給付不能，且屬可歸責於被告之
    事由，請求被告連帶賠償損害，應為可採。則原告主張以61
    6-7 、616-274 、616-275 、616-279 地號4 筆土地之公告
    現值（現第616-7 地號面積2, 716平方公尺，公告現值每平
    方公尺19,782元；第616-274 地號面積892 平方公尺，公告
    現值每平方公尺19,500元；第616-275 地號面積1,747 平方
    公尺，公告現值每平方公尺19,500元；第616-279 地號面積
    404 平方公尺，公告現值每平方公尺21,500元，有土地登記
    謄本足稽）之四分之一計算其損害，即28,468,603元，請求
    損害賠償，乃屬正當。
八、關於請求返還借款部分：
    被告之被繼承人蔡日於72年5 月9 日，向原告借得3,000,00
    0 元，蔡日並提供其所有系爭土地設定第一順位普通抵押權
    予原告。蔡日於79年8 月29日以匯款方式還款3,000,000 元
    予原告之事實，為兩造不爭執，並有原告所提出之借據影本
    一紙（下稱系爭借據）、及附於前案卷內之台北縣新莊市農
    會93年4 月21日函所檢附之蔡日於79年8 月29日轉帳匯款3,
    000,000 元之單據影本1 紙可稽，該部份事實自堪信為真正
    。被告抗辯系爭借款並無利息約定，且經清償完畢等語。經
    查：依原告所提系爭借據內容記載：「茲向甲○○（原告）
    借到新台幣佰萬元正。此致甲○○（原告）收執。…」，
    此外，並無任何關於借款利息之記載。原告雖主張系爭借款
    之抵押權設定契約書有約定利息以每10,000元每月以100 元
    計算等語，並提出抵押權設定契約書為憑，固為屬實，惟原
    告與蔡日間就系爭借款債權所書立之「借據」，既無約定利
    息之記載，業如前述，則依抵押權之從屬性，自應以系爭借
    據為準，而非以抵押權設定契約書為認定之依據。復參諸上
    開抵押權存續期間自72年5 月9 日起至76年5 月8 日止，蔡
    日於79年8 月29日匯款3,000,000 元予原告，原告並未提出
    其後曾向蔡日為任何請求之證明，倘借款雙方確有借款利息
    之約定，原告豈有自72年5 月9 日借款債權成立之日起迄該
    抵押權存續期間屆滿（76年5 月8 日）後，甚至迄今，長達
    21年餘之期間內，從未對蔡日為任何之請求？顯與常情相違
    。基上，被告辯稱系爭借款未約定利息，且已清償完畢，堪
    可採信。基上，原告主張系爭借款債權約定利息按每10,000
    元每月100 元計算，因未清償完畢，請求蔡日之繼承人即被
    告連帶清償2,630,000 元，及自79年8 月30日起，按月連帶
    給付原告26,300元利息，非屬有據。
九、至於被告另提出85年11月20日電匯4,000,000 元予原告之匯
    款單，惟原告否認此與系爭借款有何關聯，並陳稱：係另一
    筆於82年12月30日對蔡日之借款，蔡日因此所為之還款等語
    。查系爭借款已由蔡日於79年8 月29日清償完畢，既如前述
    ，則被告所提85年11月20日4,000,000 元匯款單當非系爭借
    款之清償，原告所稱此筆匯款與系爭借款無關，應為可採。
十、綜上所述，原告基於系爭土地合購契約、系爭權利讓渡書及
    繼承之法律關係，請求被告連帶給付原告28,468,603元，及
    自93年9 月10日起至清償日止，按年息百分之五計算之法定
    遲延利息，為有理由，應予准許。至於原告請求被告連帶返
    還借款2,630,000 元，及自79年8 月30日起至清償日止，按
    月連帶給付原告26,300元之利息部份，非有理由，應予駁回
    。
十一、原告陳明願供擔保，聲請宣告假執行，經核其勝訴部份，
      合於法律規定，爰酌定相當之擔保金額宣告之；其餘假執
      行之聲請，因該部份訴之駁回而失所依據，應予駁回。
十二、本案事證已臻明確，兩造其餘主張陳述及所提之證據，經
      審酌後認於本判決結果不生影響，爰不一一贅述，附此敘
      明。
十三、結論：原告之訴為一部有理由，一部無理由，依民事訴訟
      法第79條、第85條第2 項、第390 條第2 項，判決如主文
      。
中　　華　　民　　國　　94　　年　　2 　　月　　22　　日
                  民事第一庭    法　官　陳翠琪
以上正本係照原本作成
如對本判決上訴，須於判決送達後20日內向本院提出上訴狀
中　　華　　民　　國　　94　　年　　2 　　月　　22　　日
                                書記官　蔡亦鈞
